

KONTAKT

- Opole Możliwość relokacji
- +48 696 129 815
- lukaszmecala@gmail.com
- mecala.dev
- https://github.com/lukaszmecala

UMIEJĘTNOŚCI

JavaScript (ES6+), React (Redux, Hooks), Next.js, TypeScript (podstawy), REST_API

HTML, CSS (SCSS, Bootstrap, Tailwind, BEM)

PHP (podstawy), SQL, NoSQL (Firestore)

WordPress (Elementor, Gutenberg, WooCommerce)

Git, SEO, optymalizacja wydajności

Zarządzanie hostingiem, Figma, Adobe Photoshop, Visual Studio Code

Komunikatywność, praca zespołowa, chęć nauki, zarządzanie czasem.

JĘZYKI OBCE

Język angielski: B2

ZAINTERESOWANIA

Wędrówki po górach, gry komputerowe i planszowe

ŁUKASZ MĘCAŁA

JUNIOR FRONTEND DEVELOPER

PROFIL OSOBISTY

Jestem Junior Frontend Developerem z doświadczeniem w budowie i modyfikacji stron internetowych w WordPress oraz implementacji funkcjonalności w JavaScript i PHP. Specjalizuję się w dostosowywaniu layoutów, optymalizacji wydajności stron oraz wdrażaniu niestandardowych wtyczek. Chętnie rozwijam się w zakresie JavaScript i nowoczesnych technologii frontendowych.

DOŚWIADCZENIE ZAWODOWE

Junior Webmaster

Emblemat (10.2023 - obecnie)

- Tworzenie i edycja stron internetowych w WordPress z wykorzystaniem Elementor, WP Bakery, Divi, Gutenberg, WooCommerce.
- Tworzenie niestandardowych wtyczek do WordPress w PHP dostosowanych do potrzeb klientów.
- Dostosowywanie wyglądu i stylów stron za pomocą CSS.
- Tworzenie i wdrażanie krótkich skryptów w JavaScript do rozszerzenia funkcjonalności stron.
- Optymalizacja i utrzymanie stron internetowych (aktualizacje, poprawa szybkości ładowania).
- Tworzenie landing page'y przy użyciu WordPress + Elementor oraz platformy Landingi.
- Zarządzanie i konfiguracja stron WWW na platformach hostingowych.

Administrator Strony Internetowej (Freelance)

Medsal.pl & Geotrasmalbork.pl (04.2024 - obecnie)

- Administracja i utrzymanie stron internetowych
- Odświeżenie wyglądu stron z wykorzystaniem WordPress
 + Elementor

WYKSZTAŁCENIE

Uniwersytet WSB MERITO

Tworzenie aplikacji internetowych i mobilnych – Studia podyplomowe | październik 2023 - lipiec 2024

Politechnika Opolska

Informatyka (Komputerowe wspomaganie projektowania) – Magister | luty 2022 - lipiec 2023

Politechnika Opolska

Informatyka – Inżynier | październik 2018 – luty 2022

Wyrażam zgodę na przetwarzanie moich danych osobowych dla potrzeb niezbędnych do realizacji procesu rekrutacji (zgodnie z ustawą z dnia 10 maja 2018 roku o ochronie danych osobowych (Dz. Ustaw z 2018, poz. 1000) oraz zgodnie z Rozporządzeniem Parlamentu Europejskiego i Rady (UE) 2016/679 z dnia 27 kwietnia 2016 r. w sprawie ochrony osób fizycznych w związku z przetwarzaniem danych osobowych i w sprawie swobodnego przepływu takich danych oraz uchylenia dyrektywy 95/46/WE (RODO).